# 请教：分期支付的承销费的核算

提问人：红 了 樱 桃 hong 时间：2021-01-23 08:05:05
发行债券分期支付的承销费，分三期（年）支付，未支付的部分通过什么科目挂账。

回答人：chenyiwei
借：应付债券——利息调整，贷：长期应付款。在计算该债券的实际利率时，将未来三年内每年需支付的承销费视作对利息的调整，一并予以考虑。